da: Dyr, der leverer mælken: Bøffel; Kamel; Ko; Æsel; Ged; Blandede dyr; Rensdyr; Får; Yakokse; Andet
hu: Tej forrásállata: Bivaly; Teve; Tehén; Szamár; Kecske; Vegyes (több állatfaj); Rénszarvas; Juh; Jak; Egyéb
de: Tierische Quelle der Milch: Büffel; Kamel; Kuh; Esel; Ziege; Gemischte Tiere; Rentier; Schaf; Yak; Sonstige
ru: Животное-источник молока: Буйвол; Верблюд; Корова; Осел; Коза; Смешанное; Северный олень; Овца; Як; Другое
zh-TW: 奶源動物: 水牛; 駱駝; 乳牛; 驢; 山羊; 混合動物; 馴鹿; 綿羊; 氂牛; 其他
zh-CN: 奶源动物: 水牛; 骆驼; 奶牛; 驴; 山羊; 混合动物; 驯鹿; 绵羊; 牦牛; 其他
sl-SI: Živalski vir mleka: Bivol; Kamela; Krava; Osel; Koza; Mešane živali; Severni jelen; Ovca; Jak; Drugo
bg-BG: Животно източник на мляко: Бивол; Камила; Крава; Магаре; Коза; Смесени; Северен елен; Овца; Як; Друго
fi: Maidon alkuperäeläin: Puhveli; Kameli; Lehmä; Aasi; Vuohi; Useita eläimiä; Poro; Lammas; Jakki; Muu
sk-SK: Mlieko živočíšneho pôvodu: Byvolie; Ťavie; Kravské; Oslie; Kozie; Zmiešané; Sobie; Ovčie; Jačie; Iné
ko: 원유 집유 동물: 버팔로; 낙타; 소; 당나귀; 산양; 혼합 동물; 순록; 양; 야크; 기타
pl: Pochodzenie zwierzęce mleka: Bawół; Wielbłąd; Krowa; Osioł; Koza; Różne zwierzęta; Renifer; Owca; Jak; Inne
ja: 乳源動物: 水牛; ラクダ; 牛; ロバ; ヤギ; 混合; トナカイ; 羊; ヤク; その他
lt-LT: Gyvūninio pieno šaltinis: Buivolų; Kupranugarių; Karvių; Asilų; Ožkų; Mišrių gyvūnų; Šiaurės elnių; Avių; Jakų; Kita
sv: Från vilket djur mjölken kommer: Buffel; Kamel; Ko; Åsna; Get; Blandade djur; Ren; Får; Jak; Annat
en: Milk source animal: Buffalo; Camel; Cow; Donkey; Goat; Mixed animals; Reindeer; Sheep; Yak; Other
fr: Animal producteur de lait: Buffle; Chameau; Vache; Ânesse; Chèvre; Animaux mixtes; Renne; Brebis; Yak; Autre
el: Ζώο προέλευσης γάλακτος: Βουβάλι; Καμήλα; Αγελάδα; Γαϊδούρι; Κατσίκα; Διάφορα ζώα; Τάρανδος; Πρόβατο; Γιακ; Άλλο
cs: Zvíře, z něhož pochází mléko: Buvolí; Velbloudí; Kravské; Oslí; Kozí; Různá zvířata; Sobí; Ovčí; Jačí; Jiné
es: Animal de origen de la leche: Búfalo; Camello; Vaca; Burro; Cabra; Mezcla de animales; Reno; Oveja; Yak; Otro
vi: Động vật cho sữa: Trâu; Lạc đà; Bò; Lừa; Dê; Động vật hỗn hợp; Tuần lộc; Cừu; Bò Tây Tạng; Khác
pt-BR: Animal que originou o leite: Búfala; Camelo; Vaca; Jumenta; Cabra; Mistura de animais; Rena; Ovelha; Iaque; Outro
th: แหล่งที่มาของนมจากสัตว์: ควาย; อูฐ; วัว; ลา; แพะ; สัตว์หลายชนิด; กวางเรนเดียร์; แกะ; จามรี; อื่นๆ
tr: Süt kaynağı hayvan: Manda; Deve; İnek; Eşek; Keçi; Karışık hayvanlar; Ren geyiği; Koyun; Yak; Diğer
nl: Herkomstdier melk: Buffel; Kameel; Koe; Ezel; Geit; Gemengde dieren; Rendier; Schaap; Jak; Overig
hr-HR: Izvorno životinjsko mlijeko: Bivol; Deva; Krava; Magarac; Koza; Od više vrsta životinja; Sob; Ovca; Jak; Ostalo
it: Animale di origine del latte: Bufala; Cammella; Mucca; Asina; Capra; Animali misti; Renna; Pecora; Yak; Altro
nb: Kildedyr for melk: Bøffel; Kamel; Ku; Esel; Geit; Blandede dyr; Reinsdyr; Sau; Jak; Annet
ro-RO: Animalul sursă al laptelui: Bivoliță; Cămilă; Vacă; Măgăriță; Capră; Animale mixte; Ren; Oaie; Iac; Altele
pt-PT: Animal produtor do leite: Búfalo; Camelo; Vaca; Burro; Cabra; Mistura de animais; Rena; Ovelha; Iaque; Outro